【裁判字號】    89,易,970
【裁判日期】    890109
【裁判案由】    毒品危害防制條例
【裁判全文】
臺灣嘉義地方法院刑事判決                          八十九年度易字第九七號
    公  訴  人  臺灣嘉義地方法院檢察署檢察官
    被      告  甲○○
右列被告因違反毒品危害防制條例案件，經檢察官提起公訴（八十九年度毒偵字第一
二七八號），及移送併辦（八十九年度毒偵字第一六八四號），本院判決如左：
    主  文
甲○○連續施用第二級毒品，累犯，處有期徒刑捌月。扣案之安非他命（袋上註明○
．五者）淨重零點參伍公克（包裝重零點壹玖公克）、填裝器肆支、玻璃球管壹支均
沒收。
    事  實
一、甲○○前於民國八十六年間，因違反麻醉藥品管理條例案件，經本院於八十六年
    四月十七日以八十六年度易字第五四三號判處有期徒刑六月確定，於八十六年十
    二月十五日易科罰金執行完畢，竟不知悔改。
二、甲○○前於八十七年間，因施用毒品案件，經本院以八十七年度毒聲字第六一五
    號裁定送觀察、勒戒後，因有繼續施用傾向，復經本院於八十八年一月二十二日
    以八十八年度毒聲字第一○三號裁定令入戒治處所施以強制戒治。於八十九年一
    月二十一日交付保護管束期滿，經臺灣嘉義地方法院檢察署檢察官於八十九年二
    月二日以八十九年戒偵字第一五號為不起訴處分確定。詎甲○○不知悔改，竟基
    於概括之犯意，自八十九年八月二日起至同年十一月十五日止，連續在嘉義市○
    ○○街三五號四樓二居處，施用第二級毒品安非他命多次。先後為警於八十九年
    八月二日十一時十分許強制其到場採尿，及於同年十一月十五日十四時四十五分
    許當場查獲，並扣得安非他命（扣押物品清單所載「海洛因」，其中一小袋，袋
    上註明○．五者）淨重○．三五公克（包裝重○．一九公克）、填裝器四支、玻
    璃球管一支。
三、案經嘉義縣警察局移送及嘉義縣警察局竹崎分局報告（併辦部分）臺灣嘉義地方
    法院檢察署檢察官偵查起訴。
    理  由
一、右揭事實，業據被告甲○○於審理中坦承不諱，並供稱：「我是在八十九年八月
    二日至八十九年十一月十五日止，在嘉義市○○○街三五號四樓二住處施用的」
    等語（詳本院審理筆錄）。又被告於八十九年八月二日為警查獲經採尿送檢驗，
    呈安非他命陽性反應之事實，有長榮管理學院出具之陽性報告一份在卷可查（詳
    嘉竹警三字第三○五一號第三頁）；其於八十九年十一月十五日為警查獲後採尿
    送驗，呈安非他命陽性反應之事實，亦有嘉義縣衛生局煙毒尿液驗單附於本院卷
    可稽。又為警於八十九年十一月十五日扣案之安非他命一包，經送驗認係甲基安
    非他命之事實，有法務部調查局鑑定通知書附於本院卷可查。此外有被告所有施
    用毒品器具填裝器四支、玻璃球管一支可佐。又被告因施用毒品案件，經本院以
    八十七年度毒聲字第六一五號裁定送觀察、勒戒後，因有繼續施用傾向，復經本
    院於八十八年一月二十二日以八十八年度毒聲字第一○三號裁定令入戒治處所施
    以強制戒治。於八十九年一月二十一日交付保護管束期滿，經臺灣嘉義地方法院
    檢察署檢察官於八十九年二月二日以八十九年戒偵字第一五號為不起訴處分確定
    之事實，有本院八十八年度毒聲字第一○三號裁定及臺灣嘉義地方法院檢察署檢
    察官八十九年戒偵字第一五號不起訴處分書附卷可按，其五年內再犯第十條第一
    項之罪，經觀察、勒戒後，認有繼續施用毒品之傾向等情，應堪以認定。本件事
    證已臻明確，被告之犯行堪予認定。
二、查安非他命為第二級毒品，毒品危害防制條例第二條第二項第二款定有明文。核
    被告所為，係犯毒品危害防制條例第十條第一項之施用第一級毒品罪。公訴人雖
    僅就被告於八十九年八月二日十一時十分許被查獲之犯行提起公訴，然檢察官就
    犯罪事實一部起訴者，其效力及於全部，本件被告於八十九年十一月十五日為警
    查獲施用安非他命之犯罪事實，與前揭論罪科刑之部分，有連續犯之關係，已如
    前述，本院自應一併加以裁判。又被告施用前持有安非他命之低度行為，為施用
    之高度行為所吸收，不另論罪。被告先後多次犯行，時間緊接，犯罪構成要件相
    同，顯係基於概括犯意反覆為之，應依連續犯之規定論以一罪，並依法加重其刑
    。次查被告前於八十六年間，因違反麻醉藥品管理條例案件，經本院以八十六年
    度易字第五四三號判處有期徒刑六月確定，於八十六年十二月十五日易科罰金執
    行完畢，有本院八十六年度易字第五四三號判決及臺灣高等法院被告全國前案紀
    錄表附卷可稽，其受有期徒刑之執行完畢，五年以內再犯有期徒刑以上之罪，為
    累犯，依法加重其刑，並遞加之。爰審酌被告施用安非他命之時間，及施用安非
    他命自戕身心，破壞國民健康，及犯罪後態度良好等一切情狀，量處如主文所示
    之刑，以資懲儆。
三、扣案之安非他命一小包（即保管字號八十九年度保管字第二九一四號編號一之海
    洛因一．四公克一袋，其中有二小袋，其中袋上註明○．九者，含有海洛因成分
    ，非本件沒收之物，詳如下述，另一包註明○．五則係安非他命，為本件被告施
    用第二級毒品沒收部分），含有第二級第八十九項毒品甲基安非他命成分，淨重
    ○．三五公克（包裝重○．一九公克），係違禁物，此有法務部調查局編號00
    0000000號鑑定通知書影本各一份附卷可按，應依毒品危害防制條例第十
    八條第一項前段沒收銷燬之；另施用毒品器具填裝器四支、玻璃球管一支、密封
    袋二四五個，雖均非專供製造或施用毒品之器具，惟係被告所有供吸毒之用，業
    據被告供承在卷（詳本院八十九年十二月二十六日審理筆錄），爰併依刑法第三
    十八條第一項第二款宣告沒收。
四、另併案部分（臺灣嘉義地方法院檢察署八十九年度偵字第一六八四號）之扣押物
    品清單（保管字號八十九年度保管字第二九一四號），尚扣有海洛因（袋上註明
    ○．九者）淨重○．七三公克，包裝重○．一九公克、安非他命（毛重十八．一
    公克）及密封袋二四五個等物，惟查上開物品係被告施用第一級毒品（扣案之海
    洛因袋上註明○．九者）及販賣毒品（扣案安非他命毛重十八．一公克及密封袋
    二四五個）之物，非本件起訴效力所及，且正由臺灣嘉義地方法院檢察署檢察官
    另案偵查中，爰不為沒收之諭知，併予敘明。
據上論斷，應依刑事訴訟法第二百九十九條第一項前段，毒品危害防制條例第十條第
二項、第十八條第一項前段，刑法第十一條前段、第五十六條、第四十七條、第三十
八條第一項第二款，判決如主文。
本案經檢察官林俊良到庭執行職務
中    華    民    國      八十九      年      一      月       九       日
                                      臺灣嘉義地方法院刑事第二庭
                                          法  官  張    育    彰
右正本證明與原本無異。
如不服本判決，應於判決送達後十日內向本院提出上訴狀( 應附繕本 )。
中    華    民    國       九十       年      一      月       十       日
                  書記官  馮    澤    文


司法院資訊處製作；財團法人民間司法改革基金會備份。
